# 可转债购买方债转股时如何入账？按股票市价还是？

提问人：pighill 时间：2022-07-23 13:19:04
如题。按股票市价还是按可转债（交易性金融资产）账面价值转？是否立即确认浮盈？
发行方转换时不产生损益，购买方并非如此？

回答人：chenyiwei
可转债投资人在转股后，如果对被投资公司无控制、共同控制或者重大影响的，则应按转股后的股份市值作为初始计量金额，确认为以公允价值计量且其变动计入损益的金融资产（列报为交易性金融资产或者其他非流动金融资产），也可以选择不可撤销地指定为以公允价值计量且其变动计入其他综合收益的金融资产，列报为其他权益工具投资。